# 间接法编制现金流量表如果相关假设不成立，应付账款增加还调增现金么？

提问人：wufaxian 时间：2019-11-24 06:24:55
老师在讲述相关课程时提到。应付票据或应付账款增加的分录是：
借存货
贷应付账款
应付账款增加，没有现金变动！那为什么要调现金流量表呢？因为假设购入的存货当期转营业成本了，因此影响了当期利润（当期利润减少），因此要在净利润基础上加回来。如果这个假设成立，是可以这么调整的。但现实情况未必如此。做个最极端假设。某企业暂停销售一年。但是期间采购了三笔存货。导致增加三笔应付。这时再根据应付增加，调增现金，无论如何也说不通了。
实际情况在理想假设（新购存货当期全部转营业成本）和极端假设（新增存货完全没转营业成本）之间。完全按照理想假设作为编制现金流量表的依据。
是否说的通呢？

回答人：chenyiwei
这里的应付账款增加和存货增加，对经营现金流量的影响分别是一增一减，相互抵销，不会有影响。当然理论上应当逐笔区分每一笔发生额是否只影响净利润而不影响经营现金流，或者相反，但是实务中不可能这样操作。